【裁判字號】    99,審訴,1677
【裁判日期】    991008
【裁判案由】    毒品危害防制條例
【裁判全文】
臺灣桃園地方法院宣示判決筆錄        99年度審訴字第1677號
公  訴  人  臺灣桃園地方法院檢察署檢察官
被      告  乙○○
指定辯護人  本院公設辯護人甲○○
上列被告因違反毒品危害防制條例案件，於中華民國99年10月8
日下午5 時許，在本院第10法庭宣示判決，出席職員如下：
          法  官  潘怡華
          書記官  郭怡君
法官起立朗讀判決主文、犯罪事實要旨、處罰條文、附記事項，
及告以上訴限制、期間並提出上訴狀之法院，且諭知記載其內容
：
一、主  文：
    乙○○施用第一級毒品，累犯，處有期徒刑壹年，扣案之第
    一級毒品海洛因壹包含袋（驗餘淨重壹點貳柒公克）沒收銷
    燬之；又施用第二級毒品，累犯，處有期徒刑陸月，扣案之
    吸食器壹組沒收；應執行有期徒刑壹年肆月，扣案之第一級
    毒品海洛因壹包含袋（驗餘淨重壹點貳柒公克）沒收銷燬之
    ，吸食器壹組沒收。
二、犯罪事實要旨：
    緣乙○○前於民國89年間因施用毒品案件，經臺灣臺中地方
    法院以89年度毒聲字第4870號裁定送觀察、勒戒後，因認無
    繼續施用毒品之傾向，於89年10月9 日執行完畢釋放出所，
    並經臺灣臺中地方法院檢察署檢察官以89年度毒偵緝字第53
    4 號為不起訴處分確定；於上開觀察、勒戒執行完畢釋放後
    5 年內，又於90年間因施用毒品案件，經本院以90年度毒聲
    字第1789號裁定送觀察、勒戒後，因認有繼續施用毒品之傾
    向，再經本院以90年度毒聲字第2383號裁定送強制戒治，嗣
    經停止戒治釋放出所，而於91年5 月18日戒治期滿，刑責部
    分則經本院以90年度訴字第1226號判決分別判處有期徒刑8
    月、5 月，應執行有期徒刑1 年，上訴後，分別經臺灣高等
    法院（下稱高院）以91年度上訴字第1975號、最高法院以92
    年度台上字第977 號判決駁回上訴確定；另於91年間因施用
    毒品案件，經本院以92年度訴字第611 號判決分別判處有期
    徒刑1 年、5 月，應執行有期徒刑1 年2 月確定；再於91年
    間因轉讓毒品案件，經本院以91年度訴字第1848號判決分別
    判處有期徒刑1 年2 月、8 月，應執行有期徒刑1 年6 月，
    上訴後，分別經高院以92年度上訴字第952 號及最高法院以
    92年度台上字第4638號判決駁回上訴確定；上開各罪刑嗣經
    本院以93年度聲字第446 號裁定應執行有期徒刑3 年8 月確
    定，入監執行後，於95年3 月31日假釋出監併付保護管束，
    於96年2 月8 日保護管束期滿假釋未經撤銷，而視為執行完
    畢（於本案構成累犯）。詎其仍不知悔改，復基於施用第一
    、二級毒品之犯意，於99年1 月18日16時許，在其前位於桃
    園縣中壢市○○街23之1 號2 樓之居處內，以將第一級毒品
    海洛因摻入香菸後吸食之方式，及以將第二級毒品甲基安非
    他命置入玻璃球後用火燒烤之方式，分別施用第一級毒品海
    洛因及第二級毒品甲基安非他命各1 次。嗣於同日17時許，
    在上址住處為警查獲，並扣得第一級毒品海洛因1 包（驗餘
    淨重1.27公克，空包裝重0.30公克，含與毒品無法析離之包
    裝袋1 個）及其所有供施用第二級毒品所用之吸食器1組 。
三、處罰條文：
    毒品危害防制條例第10條第1 項、第2 項、第18條第1 項前
    段，刑法第11條、第47條第1 項、第38條第1 項第2 款、第
    51條第5 款。
四、附記事項：
  (一)扣案之第一級毒品海洛因1 包，其中包裝袋部分，依現行檢
    驗方式乃以刮除方式為之，包裝袋上仍會摻殘若干毒品無法
    分離，應一體視為毒品部分，而依毒品危害防制條例第18條
    第1 項前段規定宣告沒收銷燬之。至鑑驗費失之毒品部分，
    既已滅失，爰不另為沒收銷燬之宣告。
  (二)按沒收係屬從刑，倘無主刑，即無所附麗。案內扣押之贓證
    物品，縱屬違禁物，既與判決所認定之犯罪無關，即不能於
    該犯罪諭知之主刑項下，併予宣告沒收無關之違禁物，至檢
    察官應否以另案聲請單獨宣告沒收，要屬另外問題（最高法
    院97年度台非字第582 號判決意旨參照）。查本件被告乙○
    ○在警詢、檢察官偵查及本院審理時，雖均坦承扣案之疑似
    第一級毒品海洛因之粉末1 包為其所有，且經送驗法務部調
    查局濫用藥物實驗室後，檢出該粉末含氟硝西泮（FM2 ，第
    三級毒品）成分，惟查無證據證明與被告之施用毒品犯行有
    關，依上述最高法院之判決意旨，爰不予宣告沒收銷燬之諭
    知。
五、協商判決除有刑事訴訟法第455 條之4 第1 項第1 款於本訊
    問程序終結前，被告撤銷協商合意或檢察官撤回協商聲請者
    ；第2 款被告協商之意思非出於自由意志者；第4 款被告所
    犯之罪非第455 條之2 第1 項所定得以協商判決者；第6 款
    被告有其他較重之裁判上一罪之犯罪事實者；第7 款法院認
    應諭知免刑或免訴、不受理者情形之一，及違反同條第2 項
    「法院應於協商合意範圍內為判決；法院為協商判決所科之
    刑，以宣告緩刑或2 年以下有期徒刑、拘役或罰金為限」之
    規定者外，不得上訴。
六、如有前述例外得上訴之情形，又不服本件判決，得自收受判
    決送達後10日內，向本院提出上訴書狀，上訴於第二審法院
    。
中    華    民    國    99    年      10    月    8   日
                  臺灣桃園地方法院刑事庭
                                  法  官  潘怡華
以上正本證明與原本無異。
                                  書記官  郭怡君
中    華    民    國    99    年      10    月    8   日
附錄本案論罪科刑依據之法條：
毒品危害防制條例第10條
施用第一級毒品者，處 6 月以上 5 年以下有期徒刑。
施用第二級毒品者，處 3 年以下有期徒刑。

司法院資訊處製作；財團法人民間司法改革基金會備份。
